臺灣雲林地方法院刑事裁定
                                     109年度撤緩字第82號
聲  請  人  臺灣雲林地方檢察署檢察官
受  刑  人  王經偉


上列聲請人因受刑人違反洗錢防制法案件（本院108年度金訴字
第93號），聲請撤銷緩刑宣告（109年度執緩字第231號），本院
裁定如下：
    主  文
王經偉於本院一○八年度金訴字第九三號刑事判決之緩刑宣告撤
銷。
    理  由
一、聲請意旨略以：受刑人王經偉因違反洗錢防制法案件，經本
    院以108年度金訴字第93號判處有期徒刑2月，併科罰金新臺
    幣（下同）5萬元，緩刑2年，緩刑期間付保護管束，並應於
    判決確定之日起3個月內，向指定之政府機關、政府機構、
    行政法人、社區或其他符合公益目的之機構或團體，提供40
    小時之義務勞務，並接受法治教育1場次，而於民國109年8
    月13日確定在案。本件提供義務勞務之履行期限原應為109
    年11月12日，因分案時距履行期滿日僅1個多月，故延長受
    刑人履行期限至109年12月12日，惟受刑人經多次通知，均
    未履行義務勞務，顯然違反刑法第74條第2項第5款（聲請意
    旨誤載為第4款，應予更正）所定負擔而情節重大，已合於
    刑法第75條之1第1項第4款所定得撤銷緩刑宣告之原因，爰
    依刑事訴訟法第476條之規定聲請撤銷緩刑之宣告。
二、受緩刑之宣告而有下列情形之一，足認原宣告之緩刑難收其
    預期效果，而有執行刑罰之必要者，得撤銷其宣告：四、違
    反第74條第2項第1款至第8款所定負擔情節重大者，刑法第7
    5條之1第1項第4款定有明文。所謂「情節重大」，係指受判
    決人顯有履行負擔之可能，而隱匿或處分其財產、故意不履
    行、無正當事由拒絕履行或顯有逃匿之虞等情事而言。準此
    ，上揭「得」撤銷緩刑之情形，法官應依職權本於合目的性
    之裁量，妥適審酌被告於緩刑期間內違反應遵守事項之情節
    是否重大，是否已難收其預期之效果，而確有執行刑罰之必
    要。
三、經查：
  ㈠受刑人因違反洗錢防制法案件，經本院於109年8月13日以108
    年度金訴字第93號判處有期徒刑2月，併科罰金5萬元，緩刑
    2年，緩刑期間付保護管束，並應於判決確定之日起3個月內
    ，向指定之政府機關、政府機構、行政法人、社區或其他符
    合公益目的之機構或團體，提供40小時之義務勞務，並接受
    法治教育1場次，而於109年8月13日確定在案（緩刑期間自1
    09年8月13日至111年8月12日），有上開判決書及臺灣高等
    法院被告前案紀錄表各1份在卷可稽。又受刑人於109年12月
    10日至臺灣雲林地方檢察署（下稱雲林地檢署）參加法治教
    育1場次完畢，經本院核閱執行案卷確認無訛。
　㈡依上開判決諭知，受刑人尚應於判決確定日起3個月內提供40
    小時義務勞務，履行期間為109年8月13日至109年11月12日
    ，惟雲林地檢署分案時為109年9月24日，故檢察官批准延長
    履行期間1個月等情，有執行卷附雲林地檢署刑事執行案件
    進行單1紙可參。又受刑人於109年10月11日簽署雲林地檢署
    被告（受保護管束人）應遵守事項暨報到具結書，其上記載
    ，緩起訴案件之特別應遵守事項包含：於109年12月12日前
    完成義務勞務40小時；被告並於109年11月10日前往義務勞
    務指定機構雲林縣虎尾鎮竹圍子社區發展協會（下稱竹圍子
    協會）報到，有執行卷附機關（構）執行義務勞務通知書1
    份在卷可稽。雲林地檢署復於109年11月11日函請竹圍子協
    會協助執行受刑人緩刑附帶履行義務勞務案件，同時以副本
    通知受刑人；惟因受刑人未到場執行，雲林地檢署再於109
    年11月26日發函告誡受刑人未至機構執行義務勞務，提醒受
    刑人履行時數為40小時，履行迄日為109年12月12日，如未
    依規定於期限內完成指定命令，將依法撤銷原宣告等語；然
    迄於109年12月12日，受刑人完全未履行義務勞務等情，有
    執行卷附雲林地檢署109年11月11日、11月26日函、送達證
    書、雲林地檢署辦理緩刑緩起訴處分義務勞務執行情形訪查
    表、義務勞務工作日誌、竹圍子協會執行義務勞務結案通知
    書各1份可稽。而受刑人於上開期間戶籍地址未有遷移之情
    ，有其個人戶籍資料1紙在卷可參，復未見受刑人向雲林地
    檢署陳報其他之住、居所或送達地址，且受刑人並未在監、
    在押，亦有受刑人之臺灣高等法院被告前案紀錄表1份在卷
    可按，足認受刑人確有未依指定期限履行緩刑宣告負擔之情
    事。
　㈢受刑人雖於本院訊問程序時表示：因要工作還債所以沒去義
    務勞務，希望能再給其機會，會用最短時間完成等語。本院
    審酌受刑人正值青壯，手腳健全，確有履行義務勞務之能力
    ，而緩刑之條件乃原確定判決諭知受刑人緩刑之重要負擔，
    此亦為受刑人所知並接受，再其應服之義務勞務僅40小時，
    不但有相當之期間可履行，且非不得利用星期例假日進行，
    顯不致於影響受刑人之正常生活，亦無執行期限過苛之情，
    於客觀上無難以服義務勞務之情事，受刑人卻全未履行，堪
    認受刑人無意履行此項負擔，有違反刑法第74條第2項第5款
    所定負擔情節重大之情形。另經本院電詢執行檢察官意見，
    亦表示：本件已延長履行期間，期間屆至前也會提醒受刑人
    ，受刑人卻遲未履行，於遭聲請撤銷緩刑才表示願意補行，
    但補行造成執行困擾，更可能造成其他受刑人效法，故無法
    接受等語，有本院公務電話紀錄1紙在卷為憑。 
四、綜上，本件受刑人經雲林地檢署通知或發函告誡，均未履行
    義務勞務，有違反刑法第74條第2項第5款所定負擔情節重大
    之情形，而與刑法第75條之1第1項第4款規定相符，本院認
    原宣告之緩刑難收預期效果，而有執行刑罰之必要，檢察官
    聲請撤銷緩刑宣告，核無不合，爰裁定撤銷受刑人緩刑之宣
    告。
五、依刑事訴訟法第476條、第220條，刑法第75條之1第1項第4
    款，裁定如主文。
中    華    民    國   110    年     3    月     5    日
                  刑事第二庭   法  官   黃麗竹
以上正本證明與原本無異。
如不服本裁定應於送達後5日內向本院提出抗告狀。
                               書記官   黃巧吟
中　　華　　民　　國　　110 　年　　3 　　月　　5 　　日